【裁判字號】    95,訴,1948
【裁判日期】    950630
【裁判案由】    洗錢防制法等
【裁判全文】
臺灣板橋地方法院刑事判決              95年度訴字第1948號
公  訴  人  臺灣板橋地方法院檢察署檢察官
被      告  壬○○
上列被告因違反洗錢防制法等案件，經檢察官聲請簡易判決處刑
（95年度偵緝字第782 號），本院認不應以簡易判決處刑，改依
普通程序判決如下：
    主  文
本件公訴不受理。
    理  由
一、公訴意旨略以：被告壬○○雖預見提供金融機構帳戶之存摺
    、金融卡及提款密碼予他人使用，足以幫助他人常業詐欺並
    用於掩飾或隱匿該他人因自己常業詐欺重大犯罪所得之財物
    ，竟仍基於幫助常業詐欺及洗錢之犯意，於民國（下同）93
    年9 月30日前往高雄市前鎮區○○○路56號之合作金庫銀行
    前鎮分行開立0000000000000 號帳戶，並於不詳時地，以不
    詳代價將上開帳戶之存簿、金融卡及密碼，交付提供予真實
    姓名年籍不詳之常業詐欺集團成員使用，該人於取得上開帳
    戶之存摺、金融卡及密碼後，其所屬之常業詐欺集團即用以
    詐騙財物藉資牟利之犯行。嗣該常業詐欺集團成員以發送簡
    訊至不特定人之行動電話，佯稱信用卡、現金卡或金融卡遭
    盜刷或盜領，需依指示辦理變更密碼，再誘使被害人前往提
    款機匯款之方式詐騙，而辛○○、甲○○、癸○○、丙○○
    、丑○○、丁○○、謝雲明、乙○○、戊○○、子○○、己
    ○○、黃琪等人分別於93年9 月30日、10月5 日、10月8
    日、10月11日接獲前開內容之簡訊，即依簡訊所載電話撥打
    查詢，該集團人員即以保障信用狀況為由，要求辛○○等人
    需持金融卡或現金卡至自動櫃員機依指示重新設定，辛○○
    等人均信以為真，陷於錯誤，分別持提款卡至自動櫃員機依
    指示操作，致前開之人分別匯款至葉明德出售予犯罪集團成
    員使用之中國信託商業銀行帳戶（帳號：000000000000號）
    、國泰世華商業銀行（帳號：000000000000號）帳戶，再由
    詐騙集團成員於93年10月11日自上開國泰世華商業銀行帳戶
    匯入新臺幣（下同）137 元、157 元至被告壬○○前開合作
    金庫銀行前鎮分行帳戶內，被告壬○○即以此方式幫助掩飾
    該犯罪集團因常業詐欺犯行所得之財物，因認被告壬○○涉
    嫌違反洗錢防制法等罪嫌。
二、按同一案件繫屬於有管轄權之數法院者，由繫屬在先之法院
    審判之；案件有下列情形之一者，應諭知不受理之判決：七
    、依第八條之規定不得為審判者；諭知不受理之判決，得不
    經言詞辯論為之，刑事訴訟法第8 條前段、第303 條第7 款
    、第307 條分別定有明文。又連續犯係裁判上一罪，其一部
    分犯罪事實曾經檢察官起訴者，依同法第二百六十七條之規
    定，效力當然及於全部。而案件是否已經起訴，應以檢察官
    起訴繫屬之先後為準，同一案件繫屬於有管轄權之數法院，
    由繫屬在先或經裁定繫屬在後之法院審判，致不得為審判者
    ，自應依本款諭知不受理之判決，避免一罪兩判（參照最高
    法院92年度台非字第163 號刑事判決要旨）。
三、經查：被告壬○○曾因詐欺案件，經臺灣高雄地方法院檢察
    署檢察官聲請簡易判決處刑（案號：95年度偵緝字第670 號
    、第671 號），而繫屬於臺灣高雄地方法院（案號：95年度
    簡字第2428號），而該聲請簡易判決處刑之犯罪事實係：「
    壬○○明知詐騙集團等不法份子經常利用他人存款帳戶、提
    款卡、密碼轉帳等方式，獲取不法利益並逃避執法人員之追
    查，且依其社會經驗，應有相當之智識程度可預見其提供帳
    戶之存摺、金融卡供他人使用，將幫助他人從事詐欺取財之
    犯行，竟仍基於幫助詐欺取財之犯意，於不詳日期，將其所
    有於93年10月7 日，分別在陽信商業銀行高雄分行（下稱陽
    信銀行）申設之帳號00000000000 號及在遠東國際商業銀行
    高雄五福分行（下稱遠東銀行）所申設之帳號000000000000
    00000 號之存摺、提款卡及密碼，提供予姓名年籍均不詳之
    詐欺集團成員使用，幫助該詐欺集團成員從事以詐欺取財之
    犯行。而上開詐欺集團成員取得上開2 帳戶後，即基於詐欺
    取財之概括犯意，連續於：(一)93年10月9 日上午10時58分許
    ，發送手機簡訊予黃美聆，內容訛稱：伊上海銀行提款卡被
    盜領3 萬元，要伊至銀行提款機做確認云云，黃美聆不疑有
    他，依該成員之指示，於同日下午3 時41分許，至中華郵政
    股份有限公司所設某自動櫃員機，欲以轉帳方式將9 萬9,98
    9 元匯至壬○○上開遠東銀行帳戶內，惟因該次交易金額超
    過累計限額，並未轉帳成功；(二)93年10月9 日下午3 時許，
    以相同發送手機簡訊佯稱信用卡遭盜刷之方式，詐騙高欽宗
    ，使高欽宗陷於錯誤，於當日下午4 時52分許，依該成員之
    指示，共匯款17萬4599元〈分3 次匯入，分別為：9 萬9983
    元、5 萬77 6元及2 萬3789元〉（已扣除手續費）至壬○○
    上開陽信銀行帳戶；(三)93年10月9 日下午6 時許，以相同發
    送手機簡訊之方式詐騙梁惠玲，致梁惠玲陷於錯誤，依該成
    員之指示，共匯款4 萬4578元〈分2 次匯入，分別為2萬
    4511元及2 萬67元〉（未扣除手續費）至壬○○上開遠東銀
    行帳戶內。」，因認被告壬○○涉犯幫助詐欺罪嫌，此有該
    聲請簡易判決處刑書影本及檢察書類查詢結果各1 份附卷足
    憑，而自本案及前開聲請簡易判決處刑書所載之犯罪事實以
    觀，二者之時間相近，目的、方法相同，而所觸犯之罪名亦
    應屬同一，是顯有連續犯之裁判上一罪之關係。又前者即本
    案繫屬於本院之時間為95年6 月1 日，而後者繫屬於臺灣高
    雄地方法院之時間則為95年4 月20日，此亦有臺灣板橋地方
    法院檢察署95年6 月1 日庚○榮和95偵緝782 字第45691 號
    函、臺灣高雄地方法院檢察署95年4 月19日雄檢博淡95偵緝
    671 字第5094號函及其上所蓋收文戳印在卷足稽，是就此同
    一案件以臺灣高雄地方法院繫屬在先，揆諸前開規定，本院
    爰不經言詞辯論，逕為諭知不受理之判決。
據上論斷，應依刑事訴訟法第452 條、第303 條第7 款、第307
條，判決如主文。
中    華    民    國    95    年    6     月    30    日
                  刑事第十六庭  審判長法  官  陳鴻清
                                      法  官  張江澤
                                      法  官  朱嘉川
以上正本證明與原本無異。
如不服本判決應於收受送達後10日內向本院提出上訴書狀。
                                      書記官  林蔚然
中    華    民    國    95    年    6     月    30    日


司法院資訊處製作；財團法人民間司法改革基金會備份。
